VLABER RENATO BENETTI

Rua Adolfo Bastos, 206 - Apto 31, Vila Bastos, Santo André - SP

Fone: (011) 99621-0549

50 anos, brasileiro, casado, sem filhos E-mail: vlaber.benetti@hotmail.com

Linkedin: https://www.linkedin.com/in/vlaber-renato-benetti-3554287



PROJETOS DE TI / GERENTE DE PROJETOS / GERENTE DE TI / ACCOUNT MANAGER / SERVICE DELIVERY MANAGER / ARQUITETO DE SOLUÇÕES

PERFIL PROFISSIONAL

Mais de 30 anos de experiência na área de tecnologia e inovação em diversos setores de TI.

Nos últimos 15 anos fui responsável pelo time de projetos de infraestrutura para empresas nacionais e multinacionais de diferentes setores, liderando, gerenciando, desenvolvendo equipes de projetos e garantindo o cumprimento de prazos e metas orçamentárias.

Ampla experiência em atendimento ao cliente (Client Facing), ajudando as empresas a fortalecer sua posição competitiva, aumentando os negócios e otimizando as despesas.

Sólida experiência em desenvolvimento e implementação de projetos de infraestutura computacional.

Amplo conhecimento em infraestruturas de datacenter.

Ótimo relacionamento interpessoal, muito responsável e comprometido com os trabalhos e resultados, habilidades analíticas e resolução de problemas.

Ampla experiência em ambientes de missão crítica e alta disponibilidade.

CERTIFICAÇÕES

AZ-900: Microsoft Azure Fundamentals (Certificação no: H618-2069) MS-900: Microsoft 365 Fundamentals (Certificação no: I210-3937)

EXPERIÊNCIA PROFISSIONAL

DXC Technology (São Bernardo do Campo – SP) - Tempo integral / Híbrido (presencial / remoto)

03/04/2017 - 09/04/2024 - Solution Integration Coordinator

Atividades realizadas:

Consultor de infraestutura e tecnologias para os clientes e equipes técnicas de projetos, entendendo os problemas, necessidades de negócios, moldando/validando requisitos e escopo para a solução técnica.

Responsável por liderar e suportar o time de projetos no desenvolvimento, entrega e implementação das soluções técnicas arquitetadas, dentro dos prazos e orçamentos financeiros.

Responsável pelo desenho técnico, desenvolvimento, implementação e integração de soluções técnicas e serviços de TI para os clientes.

Responsável pelo dimensionamento e custeio da solução arquitetada. Responsável por documentar a solução e governá-la internamente para sua entregabilidade.

Responsável por alinhar os aspectos comerciais do envolvimento dos clientes (SOWs e planos de projetos) com a solução de entrega técnica.

Responsável por apresentar as soluções arquitetadas aos clientes e manter um relacionamento eficaz e de confiança, suportando-os nas suas necessidades de negócios e decisões de melhorias da sua infraestutura computacional.

Vlaber Renato Benetti 1

HP - Hewlett-Packard (São Bernardo do Campo - SP) - Tempo integral / Presencial HPE - Hewlett-Packard Enterprise (São Bernardo do Campo - SP) - Tempo integral / Presencial

01/11/2008 - 02/04/2017 - Chief Engineer

Atividades realizadas:

Líder do time de desenvolvimento e implementação de projetos de infraestrutura.

Responsável pelas entregas dos projetos dentro dos prazos acordados e orçamentos financeiros.

Consultor de infraestrutura para os clientes HP/HPE, propondo inovações tecnologicas e melhorias de infraestruturas.

EDS - Electronic Data Systems (São Caetano do Sul - SP) - Tempo integral / Presencial

10/10/2005 - 31/10/2008 - Platform Engineer

Atividades realizadas:

Desenvolvimento e implementação de projetos de infraestrutura para o cliente Editora Abril.

Hospital e Maternidade Brasil S/A (Santo André - SP) - Tempo integral / presencial

01/11/02 - 01/07/05 - Analista de Suporte Técnico Senior

01/10/97 - 31/10/02 - Analista de Suporte Técnico Pleno

26/09/96 - 30/09/97 - Analista de Suporte Técnico Junior

Atividades realizadas:

Encarregado do time de Suporte Técnico.

Responsável pela instalação e configuração de softwares e equipamentos de TI: microcomputadores, impressoras, scanners, terminais, hubs/switches, roteadores, servidores, leitoress de códigos de barras e câmeras CFTV.

Elaboração e execução do projeto da rede de computadores com cabeamento estruturado, fibra ótica interligando todos os setores e clínicas externos do hospital, substituição de todos os hubs por switches e instalação/montagem de mais de 30 racks em pontos estratégicos.

Responsável por toda a infraestrutura da rede de computadores.

Coordenador das equipes no processo de outsourcing de impressão, substituindo todas as impressoras inkjet e matriciais, por impressoras laser.

Instalação, configuração e gerenciamento dos servidores: ERP (Unix - HP-UX 11.00); Arquivos (Linux); Correio Eletrônico (Lotus Domino/Windows); Intranet (Linux), Aplicações (Linux), Citrix/Metaframe (Windows), DHCP (Windows), Backup (Windows / Unix), Proxy/Firewall (Llnux).

Análise e instalação junto com empresa especializada, de protetores de surtos, visando diminuir as avarias nos equipamentos de TI por descargas elétricas.

Instalação, configuração e administração do sistema de câmeras de segurança (48 câmeras conectadas em 3 gravadores digitais-VPON em rede).

Instalação, configuração e administração, junto com empresa contratada, dos equipamentos do sistema de Senhas Eletrônicas.

Participação ativa no projeto VOIP (voz sobre IP).

Realização do inventário dos equipamentos de TI.

Administração e controle de todas as licenças de softwares.

Responsável junto com empresa terceirizada pela montagem e manutenção de micros, impressoras e periféricos.

Controle das manutenções preventivas realizadas por empresa terceirizada.

Negociação com fornecedores para aquisições de equipamentos de TI.

Desenvolvimento de scripts operacionais no ambiente Windows e Unix.

Desenvolvimento de manuais, rotinas e instruções de trabalho.

Treinamentos para usuários.

Vlaber Renato Benetti 2

Coldex Fridor Equipamentos S/A (Diadema - SP) - Tempo integral / Presencial Trane do Brasil Ind. Com. Ltda (Diadema - SP) - Tempo integral / Presencial

08/09/94 - 01/08/96 - Analista de Microinformática/Programador

Atividades realizadas:

Suporte aos usuários de microinformática.

Instalação de sistemas operacionais e softwares diversos.

Programador de sistemas em linguagem Clipper.

Manutenção preventiva dos equipamentos de TI.

Bombril S/A (São Bernardo do Campo - SP) - Tempo integral / Presencial Orniex S/A (São Paulo - SP) - Tempo integral / Presencial

05/07/93 - 29/07/94 - Analista de Microinformática/Programador

05/07/91 - 04/07/93 - Programador

02/07/90 - 04/07/91 - Estagiário de Informática

Atividades realizadas:

Estagiário de Informática.

Suporte aos usuários de microinformática.

Programador de sistemas em linguagem Clipper.

CURSOS / TREINAMENTOS

| Gerenciando problemas de desempenho dos colaboradores | Microsoft Project |
|--|---|
| Lógica de programação | Estratégias de comunicação de recrutamento de RH para atrair e reter os melhores talentos |
| MUDARH- Mudanças atitudinais no Relacionamento Humano e Profissional | Gerenciando uma equipe multigeracional |
| Refletindo sobre o bom atendimento | Liderando sua equipe durante a mudança |
| Liderança e desenvolvimento de equipes | Comunicação virtual entre culturas |
| Formação de multiplicadores | Liderar com generosidade, impacto, vitalidade e equidade |
| Técnicas de redação e revisão gramatical | Liderando virtualmente: Vulnerabilidade e Presença ao trabalhar em casa |
| Sucesso como gerente de tecnologia pela primeira vez | Liderança de alto desempenho |
| Liderança ágil | Habilidades interpessoais para profissionais de segurança da informação |
| Construindo conexão e engajamento em equipes virtuais | Treinamento em habilidades de vendas: Master Class em vendas consultivas |
| Gestão ágil de Projetos entrega ágil equipes ágeis | Habilidades de Vendas – Como vender valor em vez de preço |
| Tornando-se um líder mais confiante | Treinamento de vendas: técnicas práticas de vendas |
| Criando um ambiente de trabalho positivo e saudável | ITIL Foundations |
| Como entregar críticas de maneira eficaz | PL900: Microsoft Power Platform Fundamentals - MS Portal |
| Liderando através de relacionamentos | GCP - Google Cloud Platform |
| Liderando e motivando pessoas com personalidades diferentes | Oracle Cloud Infrastructure Fundamentals |

FORMAÇÃO ACADÊMICA

Pós-Graduação – Adm. Empresas com ênfase em RH - Universidade Municipal São Caetano do Sul (USCS) Graduação - Tecnologia em Processamento de Dados - Instituto de Ensino Superior de Santo André Ensino Médio - Técnico em Processamento de Dados - Instituto de Ensino de Santo André

IDIOMAS

Portuguese - Nativo Inglês - Intermediário Espanhol - Intermediário

Vlaber Renato Benetti 3